【裁判字號】    95,上訴,1309
【裁判日期】    950810
【裁判案由】    毒品危害防制條例
【裁判全文】
臺灣高等法院臺中分院刑事判決        95年度上訴字第1309號
上  訴  人
即  被  告  甲○○
上列上訴人因毒品危害防制條例案件，不服臺灣臺中地方法院95
年度訴字第1209號中華民國95年5月11日第一審判決（起訴案號
：臺灣臺中地方法院檢察署95年度毒偵字第1273號），提起上訴
，本院判決如下：
    主  文
原判決撤銷。
甲○○施用第一級毒品，累犯，處有期徒刑肆月，如易科罰金，
以銀元參佰元折算壹日。扣案之第一級毒品海洛因壹包（驗餘淨
重零點壹壹公克，空包裝重零點貳參公克），沒收併銷燬之。
    事  實
一、甲○○曾因違反肅清煙毒條例及犯竊盜罪等案件，分別經臺
    灣臺中地方法院判處有期徒刑四年、七月，經定應執行有期
    徒刑四年四月，甫於民國92年5月18日日縮短刑期執行完畢
    ，前又因施用毒品案件，經依臺灣臺中地方法院裁定送觀察
    、勒戒，認無繼續施用毒品之傾向，於94年3月28日執行完
    畢釋放。詎仍不知悔改，並基於施用第一級毒品之犯意，於
    95年2月16日下午5時許，臺中市○區○○街40號附近的土地
    公廟圍牆旁，因患有癌症疼痛，將海洛因捲在香煙內點火施
    用一次。嗣於95年2月17日晚上7時30分許，在臺中市○區○
    ○街40號前，在有偵查權之機關，尚未發現其犯罪之前，因
    見警員前來，尚未查問之際，主動將其所有之第一級毒品海
    洛因一包（驗餘淨重0.11公克，空包裝重0.23公克）交與警
    員，並自承有施用第一級毒品海洛因之犯行，而接受裁判。
二、案經臺中市警察局第一分局報請臺灣臺中地方法院檢察署檢
    察官偵查起訴。
    理  由
一、訊據上訴人即被告甲○○（以下稱被告）於本院審理中，坦
    承有上揭施用毒品，並向警自首之事實，被告為警所採集尿
    液送驗結果，呈嗎啡陽性反應，有臺中市警察局第一分局報
    告機關委託鑑驗尿液代號與真實姓名對照表（代號A-02-321
    號）、詮昕科技股份有限公司出具尿液檢驗報告各一紙附卷
    可稽。並有第一級毒品海洛因一包（驗餘淨重0.11公克，空
    包裝重0.23公克）扣案，可資佐證。而扣案之白粉經送法務
    部調查局鑑定，亦鑑驗出含海洛因成分，有該局調科壹字第
    120017696號鑑定通知書一份附卷足憑。證人即查獲警員丙
    ○○於本院審理中證稱：那天看到被告就過去打招呼，看到
    他手上拿一包東西，我就問他手上握著什麼東西，他說是海
    洛因，之後他就將海洛因交給我了。在被告還沒有交給我之
    前，我並不知道被告手上握著的東西是海洛因等情，亦堪認
    被告係在警員未發覺前，主動將海洛因交與警員之事實。又
    被告前因施用毒品案件，經送觀察、勒戒，於94年3月28日
    執行完畢釋放，有刑案資料查註紀錄表及法務部全國檢察官
    線上查詢刑案人犯在監所最新資料報表附卷可稽，被告係於
    觀察、勒戒執行完畢釋放後五年內再犯施用第一級毒品海洛
    因之罪行堪予認定。
二、按刑法於民國94年2月2日經總統令修正公布，於95年7月1日
    施行，被告行為後法律有變更，依修正後刑法第2條第1項前
    段規定，應適用行為時之法律。次按海洛因係毒品危害防制
    條例第2條第2項第1款所定之第一級毒品，不得非法施用。
    核被告所為，係犯毒品危害防制條例第10條第1項之施用第
    一級毒品罪。被告持有第一級毒品海洛因後，進而施用，其
    持有之低度行為應為施用之高度行為所吸收，不另論以持有
    第一級毒品罪。查被告係於犯罪未經有偵查權之機關發覺前
    ，主動將其持有之海洛因交與警員，並自承犯行，且接受裁
    判，符合自首之要件，應依修正前刑法第62條前段之規定，
    減輕其刑。又被告曾因違反肅清煙毒條例及犯竊盜罪等案件
    ，分別經臺灣臺中地方法院判處有期徒刑四年、七月，經定
    應執行有期徒刑四年四月，甫於92年5月18日縮短刑期執行
    完畢，有臺灣臺中地方法院檢察署刑案資料查註紀錄表及臺
    灣高等法院被告前案紀錄表各一份附卷可按，其於五年內再
    犯本件有期徒刑之罪，為累犯，應依修正前刑法第47條加重
    其刑，並先加後減之。原審以被告罪證明確，予以論罪科刑
    ，固非無見，惟查原判決漏未審酌被告自首之情形，尚有未
    合，被告上訴指摘原判決不當，為有理由，應予撤銷改判。
    爰審酌被告之品行及犯罪之動機、目的、手段，其係因罹患
    癌症，疼痛難忍而致犯罪，犯後並坦承犯行，態度尚佳等一
    切情狀，量處如主文第二項所示之刑，並諭知易科罰金之折
    算標準。扣案之第一級毒品海洛因一包（驗餘淨重0.11公克
    ，空包裝重0.23公克空）為查獲之毒品，應依毒品危害防制
    條例第18條第1項前段規定，諭知沒銷燬之。
據上論結，應依刑事訴訟法第369條第1項前段、第364條、第299
條第1項前段，毒品危害防制條例第10條第1項、第18條第1項前
段，修正後刑法第2條第1項前段，修正前刑法第11條、第62條前
段、第47條第41 條第1項前段，修正前罰金罰鍰提高標準條例第
2條，判決如主文。
本案經檢察官乙○○到庭執行職務。
中    華    民    國    95    年    8     月    10    日
               刑事第五庭  審判長法  官  袁  從  楨
                                 法  官  姚  勳  昌
                                 法  官  郭  同  奇
上列正本證明與原本無異。
如不服本判決應於收受送達後十日內向本院提出上訴書狀，其未
敘述上訴之理由者並得於提起上訴後十日內向本院補提理由書（
均須按他造當事人之人數附繕本）。
                                 書記官  康  孝  慈
中    華    民    國    95    年    8     月    11    日
附錄論罪科刑法條
毒品危害防制條例第10條第1項
施用第一級毒品者，處六月以上五年以下有期徒刑。
                                                      A


司法院資訊處製作；財團法人民間司法改革基金會備份。
